# 请教陈版主， 2014 年新准准则下，可换股债券是金融负债还是其他权益工具？

提问人：zhaoweixuzl 时间：2014-10-16 19:16:31
请教陈版主， 2014 年新准准则下，可换股债券是金融负债还是其他权益工具？

回答人：chenyiwei
你说的是可交换债券（用法行人持有的第三方股份预备用于交换）还是可转换债券（转换为发行人自身的股份）？如果是可交换债券，则没有权益成分。